臺灣臺北地方法院民事簡易判決
111年度北簡字第308號
原      告  黎羨    
訴訟代理人  蔣昕佑律師(法扶律師)
被      告  林煌憶    現於法務部○○○○○○○執行中
上列當事人間請求損害賠償事件，本院於中華民國111年2月15日
言詞辯論終結，判決如下：
    主      文
被告應給付原告新臺幣壹拾萬伍仟零玖拾陸元，及自民國一百一
十一年一月十四日起至清償日止，按週年利率百分之五計算之利
息。
訴訟費用新臺幣壹仟壹佰壹拾元由被告負擔。
本判決得假執行。但被告以新臺幣壹拾萬伍仟零玖拾陸元為原告
預供擔保，得免為假執行。
    事實及理由
一、原告主張：被告於民國109年10月8日前某日，與詐騙集團成
    員約定以新臺幣(下同)30,000元之報酬，提供其所申請使用
    中之中華郵政股份有限公司(下稱中華郵政)帳戶予詐騙集團
    使用，嗣即於109年10月8日前某不詳時間，在新北巿中和區
    某統一超商內，將其所申請使用之中華郵政帳號000-000000
    00000000號帳戶(下稱系爭帳戶)以寄送方式提供予詐騙集團
    使用，嗣該詐騙集團成員即於109年10月8日下午4時25分許
    ，以電話向原告詐稱因購物網站客服人員失誤，將原告設定
    為量批下單，須聯繫銀行人員處理，再假冒中華郵政人員指
    示原告操作中華郵政之E郵局APP解除設定，原告因而陷於錯
    誤，依指示操作APP，因而分別匯款49,988元、49,985元、5
    ,123元至系爭帳戶，致原告受有105,006元(計算式：49988＋
    49985＋5123＝105096)之損害，被告之行為與原告之損害具有
    相當因果關係，且被告與詐騙集團成員各自分攤行為整體之
    一部，並利用彼此之行為，達到詐騙原告之結果，屬共同不
    法侵害原告財產權，爰依民法第184條第1項、第185條第1項
    規定，請求被告賠償105,096元，為此提起本件訴訟等語，
    並聲明：㈠被告應給付原告105,096元，及自起訴狀繕本送達
    翌日起至清償日止，按週年利率5%計算之利息。㈡願供擔保
    請准宣告假執行。
二、被告則以：對於原告請求的金額沒有意見等語，資為抗辯。
三、本院得心證之理由：
　㈠按因故意或過失，不法侵害他人之權利者，負損害賠償責任
    。故意以背於善良風俗之方法，加損害於他人者亦同；數人
    共同不法侵害他人之權利者，連帶負損害賠償責任，不能知
    其中孰為加害人者亦同，民法第184條第1項、第185條第1項
    分別定有明文。
　㈡經查，被告將其申請使用之系爭帳戶存摺、提款卡及密碼提
    供予詐欺集團成員使用，其幫助詐欺集團詐欺之犯行已經本
    院110年度審簡字第1338號刑事判決判決被告幫助犯洗錢防
    制法第14條第1項之一般洗錢罪，處有期徒刑2月，併科罰金
    20,000元，罰金如易服勞役，以1,000元折算壹日確定，有
    該刑事判決可稽(見本院卷第17-24頁)，由此益徵被告有幫
    助詐欺之行為至明，縱被告對詐欺集團向原告之詐欺行為不
    知情亦沒有參與，亦無礙於被告為共同侵權行為人之認定；
    又原告因被告之幫助詐欺而受有匯款105,096元之損害，亦
    有原告提出之已登摺明細、存摺交易明細可參(見本院卷第4
    7-52頁)，被告之行為自與原告所受損害間具備相當因果關
    係，復被告自陳對於原告請求的金額沒有意見等語(見本院
    卷第61頁)，故原告依侵權行為之法律關係，請求被告賠償
    其損害105,096元，洵屬有據。
　㈢末按遲延之債務，以支付金錢為標的者，債權人得請求依法
    定利率計算之遲延利息；應付利息之債務，其利率未經約定
    ，亦無法律可據者，週年利率為百分之五；給付無確定期限
    者，債務人於債權人得請求給付時，經其催告而未為給付，
    自受催告時起，負遲延責任，其經債權人起訴而送達訴狀，
    或依督促程序送達支付命令，或為其他相類之行為者，與催
    告有同一效力，民法第233條第1項前段、第203條、第229條
    第2項分別有明文規定。本件原告之請求，核屬無確定期限
    之給付，自應經原告催告未為給付，被告始負遲延責任。準
    此，原告請求被告給付自起訴狀繕本送達翌日即111年1月14
    日（見本院卷第39頁）起至清償日止，按週年利率5%計算之
    利息，核無不合，併予准許。
四、綜上所述，原告據以提起本訴，請求被告給付105,096元，
    及自起訴狀繕本送達翌日即111年1月14日起至清償日止，按
    週年利率5%計算之利息，為有理由，應予准許。
五、本件係就民事訴訟法第427條訴訟適用簡易程序所為被告敗
    訴之判決，依同法第389條第1項第3款規定，應依職權宣告
    假執行，並依同法第392條第2項規定，依職權宣告被告如預
    供擔保，得免為假執行。
六、本件事證已臻明確，兩造其餘攻擊防禦方法及證據，核與判
    決之結果不生影響，爰不一一論列，併此敘明。
七、訴訟費用負擔之依據：民事訴訟法第78條。本件訴訟費用額
    ，依後附計算書確定如主文第2項所示金額。
中　　華　　民　　國　　111 　年　　3 　　月　　1 　　日
                  臺北簡易庭    法  官  葉藍鸚
訴訟費用計算書
項　　    目               金　額（新臺幣）　　   備　註
第一審裁判費   　 　　     1,110元
合　　　　計　　　         1,110元
以上正本係照原本作成。
如不服本判決，應於判決送達後20日內向本庭提出上訴狀（須按
他造當事人之人數附繕本）。如委任律師提起上訴者，應一併繳
納上訴審裁判費。
中　　華　　民　　國　　111 　年　　3 　　月　　1 　　日
                                書記官  林錫欽